臺灣橋頭地方法院刑事判決
111年度審易字第37號
公  訴  人  臺灣橋頭地方檢察署檢察官
被      告  施孟忠




上列被告因竊盜案件，經檢察官提起公訴（110年度偵緝字第447
、448、449、450號，110年度偵字第13775號），嗣被告就被訴
事實為有罪之陳述，經本院告知簡式審判程序之旨，並聽取當事
人之意見後，由本院裁定進行簡式審判程序，判決如下：
    主  文
施孟忠犯如附表「宣告刑及沒收」欄所示之罪，共拾罪，各處如
附表「宣告刑及沒收」欄所示之刑及沒收。所處得易科罰金部分
，應執行有期徒刑貳年，如易科罰金，以新臺幣壹仟元折算壹日
；所處不得易科罰金部分，應執行有期徒刑壹年。沒收部分併執
行之。
    事  實
一、施孟忠意圖為自己不法之所有，分別為下列之行為：
  ㈠施孟忠基於竊盜之犯意，於民國109年11月20日凌晨2時許，
    在高雄市○○區○○路00巷00弄00號1樓，見費雪紅所有車牌號
    碼000-000號普通重型機車（價值約新臺幣〈下同〉1萬元，下
    稱甲車）停放在該處，乘無人看管之際，持自備鑰匙插入鑰
    匙孔發動甲車引擎後，騎乘甲車離開現場而竊取得手，嗣於
    同日凌晨5時許，再騎乘甲車返回上開地點停放。其後，施
    孟忠於同日下午8時許，在上開地點，接續前開竊盜之犯意
    ，再持自備鑰匙插入鑰匙孔發動甲車引擎後，騎乘甲車離開
    現場，並將甲車棄置在高雄市○○區○○路0號前峰國中前草地
    （已發還費雪紅）。
　㈡施孟忠基於加重竊盜之犯意，於109年11月20日凌晨5時許，
    在上開地點，見費雪紅所使用之車牌號碼000-000號普通重
    型機車停放在該處，乘無人看管之際，持客觀上對於人之生
    命、身體及安全構成威脅，可供兇器使用之十字扳手1支，
    拆卸該機車腳踏板車殼後，竊取該機車之電瓶1個（價值約8
    00元）得手後離去（已發還費雪紅）。
二、施孟忠意圖為自己不法之所有，基於竊盜之犯意，於109 年
    11月23日凌晨0時30分許，在高雄市○○區○○路00號兆湘國小
    停車場，見黃嘉雄所使用車牌號碼0000-00號自用小貨車停
    放在該處，徒手竊取黃嘉雄所有且放置於該貨車後車斗上之
    切台機1台（已發還黃嘉雄）得手後隨即離去。其後，於同
    日凌晨3時許，承接前開竊盜之犯意，再度前往上開貨車停
    放處，徒手竊取黃嘉雄所有且放置於該貨車後車斗上之工具
    袋1包（內含電動起子機3支、充電手提砂輪機1台、4.0安培
    電池數顆）得手後隨即離去。
三、施孟忠意圖為自己不法之所有，基於竊盜之犯意，於109 年
    10月24日凌晨2時53分許，以戴安全帽、紅色毛巾遮蔽臉部
    之方式喬裝進入位在高雄市○○區○○路00巷00弄0號之選物販
    賣機店（下稱介壽路選物販賣機店）內，徒手竊取張秋蕊所
    有且放置在選物販賣機上方之空氣清淨機1 台及陳彥名所有
    且放置在選物販賣機上方之補光鏡1個、檯燈1個等物得手後
    隨即離去。
四、施孟忠意圖為自己不法之所有，基於竊盜之犯意，於109 年
    10月26日凌晨0時36分許，以穿戴安全帽、墨鏡，並以紅色
    毛巾遮蔽臉部之方式喬裝進入上開介壽路選物販賣機店內，
    徒手竊取蔡曉芸所有且放置於選物販賣機上方之行動電源5
    個、大娃娃布偶3隻、日本正版公仔3盒、日本卡通圖樣文具
    10個（價值共約5,900元）及陳彥名所有且放置於選物販賣
    機上方之行動電源5個、電動刮鬍刀1個、保溫瓶1個得手後
    隨即離去。
五、施孟忠意圖為自己不法之所有，基於加重竊盜之犯意，於10
    9年10月28日凌晨2時49分許，攜帶客觀上對於人之生命、身
    體及安全構成威脅，可供兇器使用之螺絲起子1支，並以戴
    安全帽、口罩之方式喬裝進入上開介壽路選物販賣機店內，
    先徒手竊取陳彥名所有且放置於選物販賣機上方之藍芽喇叭
    1個，再持該螺絲起子撬開該店內之「球魔方」選物販賣機
    後（所涉毀損他人物品部分，未據告訴），竊取張秋蕊所有
    之萬伯納耳機1個得手後隨即離去。
六、施孟忠意圖為自己不法之所有，基於竊盜之犯意，分別為下
    列行為：
  ㈠於110年3月8日凌晨4時30分前不久某時，在高雄市○○區○○路0
    0巷00弄00號1樓，見李博仁所有車牌號碼000-000號普通重
    型機車（下稱乙車，已發還李博仁）停放在該處，乘無人看
    管之際，持自備鑰匙插入鑰匙孔發動乙車引擎後，騎乘乙車
    離開現場而竊取得手（已發還李博仁）。
  ㈡於110年3月8日凌晨4時30分許，施孟忠騎乘乙車前往高雄市○
    ○區○○路00號之魔爪選物販賣機店（下稱中正路選物販賣機
    店），見無人在場看管之際，徒手竊取分別由王志翔、晉弘
    所有且放置在選物販賣機上方之KTV音響1盒（價值約1,000
    元）、藍芽音響6盒（價值共約1,500元），得手後隨即騎乘
    乙車離去。
七、施孟忠意圖為自己不法之所有，基於竊盜之犯意，於110年8
    月14日凌晨4時32分許，在高雄市○○區○○○路000○0號之「可
    可夾娃娃機」店內，徒手竊取錢品妡所有且放置在選物販賣
    機上方之公仔1隻（價值400元）得手後隨即離去。
八、施孟忠意圖為自己不法之所有，基於竊盜之犯意，於110年8
    月18日凌晨1時23分許，在上址「可可夾娃娃機」店內，徒
    手竊取錢品妡所有且放置在選物販賣機上方之湯鍋1個、飲
    水機1個（價值共計1,100元）得手後隨即離去。
九、嗣費雪紅、黃嘉雄、張秋蕊、陳彥名、蔡曉芸、王志祥、晉
    弘、錢品妡發覺遭竊後報警處理，經警調閱案發現場及附近
    道路監視器畫面後，於109年11月22日查訪時，經施孟忠主
    動坦承其涉有竊取甲車之犯行，並主動交付其所有用以竊取
    甲車之鑰匙1支為警查扣，及經警分別於109年11月23日下午
    2時25分許、110年3月9日徵得施孟忠同意後，在其位於高雄
    市○○區○○路00巷00弄00○0號4樓之住處執行搜索，各當場扣
    得黃嘉雄所有之切台機1台、施孟忠所有用以竊取乙車之鑰
    匙1支。
十、案經費雪紅、張秋蕊、陳彥名、蔡曉芸、李博仁、錢品妡訴
    由高雄政府警察局岡山分局報告臺灣橋頭地方檢察署檢察官
    偵查起訴。
    理  由
一、上開犯罪事實，業據被告於警詢、偵訊及本院審理中坦承不
    諱（見警一卷第3至9頁；警二卷第3至6頁；警三卷第5至9頁
    ；警四卷第3至8頁；偵一卷第13至16頁、第115至116頁；偵
    二卷第31至33頁；本院卷第88頁、第97頁），核與證人即告
    訴人費雪紅、張秋蕊、陳彥名、蔡曉芸、李博仁、錢品妡於
    警詢中，證人即被害人黃嘉雄、王志祥、晉弘於警詢中之證
    述情節均大致相符（見警一卷第11至17頁；警二卷第7至9頁
    ；警三卷第11至21頁；警四卷第9至19頁；偵一卷第17至18
    ），並有高雄市政府警察局岡山分局搜索扣押筆錄2份、高
    雄市政府警察局岡山分局扣押筆錄2份、扣押物品目錄表各4
    份、贓物認領保管單4紙、查獲照片、扣案物品照片、車輛
    詳細資料報表、現場照片、監視器錄影畫面翻拍照片、指認
    照片、高雄市政府警察局岡山分局指認犯罪嫌疑人紀錄表、
    自願受搜索同意書、被害人王志翔提供相類之失竊物品照片
    、高雄市政府警察局岡山分局橋頭分駐所110年8月19日職務
    報告、現場繪測圖、被告為警查獲時之特徵、衣著照片等在
    卷可稽（見警一卷第19至23頁、第27頁至34頁、第37至43頁
    、第47頁；警二卷第11至17頁、第21至33頁；警三卷第23至
    51頁；警四卷第39至51頁、第55頁、第63至75頁；偵一卷第
    19至41頁），復有鑰匙2支扣案可資佐證，足認被告上開任
    意性自白與事實相符，應堪採信。本案事證明確，被告上開
    犯行均堪認定，均應依法論科。
二、論罪科刑：
  ㈠論罪部分
  1.按刑法第321條第1項第3款之攜帶兇器竊盜罪，係以行為人
    攜帶兇器竊盜為其加重條件，此所謂兇器，其種類並無限制
    ，凡客觀上足對人之生命、身體、安全構成威脅，具有危險
    性之兇器均屬之，且祇須行竊時攜帶此種具有危險性之兇器
    為已足，並不以攜帶之初有行兇之意圖為必要（最高法院79
    年台上字第5253號判決先例意旨參照）。查被告所為「事實
    欄一、㈡、五」所示之2次犯行，各攜帶十字板手1支、螺絲
    起子1支，業據被告供承在卷（見偵二卷第32頁），而該十
    字板手、螺絲起子既可分別供被告拆卸機車腳踏板車殼或撬
    開選物販賣機機台，足見質地均屬堅硬，客觀上自足對人之
    生命、身體構成威脅而具有危險性，均屬兇器無訛。
  2.核被告就「事實欄一、㈠、二至四、六至八」所為，均係犯
    刑法第320條第1項之竊盜罪；就「事實欄一、㈡、五」所為
    ，均係犯刑法第321條第1項第3款之攜帶兇器竊盜罪。
  3.被告所犯「事實欄一、㈠、二」部分，其犯罪時間分別在同
    一日，犯罪時間相隔非長，犯罪地點相同，堪認各係出於同
    一犯意，各侵害同一財產法益，其行為之獨立性極為薄弱，
    依一般社會健全觀念難以強行分開，在刑法評價上，以視為
    數個舉動之接續施行，合為包括之一行為予以評價較為合理
    ，而各論以接續犯一罪。
  4.又被告如「事實欄三至五、六、㈡」所為，各在上揭密接時
    間，分別在「介壽路選物販賣機店」、「中正路選物販賣機
    店」竊取分屬張秋蕊、陳彥名、蔡曉芸、王志祥、晉弘所有
    之財物，可認自始各係出於同一意圖為自己不法所有之目的
    ，被告所為竊取上開數告訴人、被害人財物之犯行顯有事理
    上之關聯性，各行為獨立性極為薄弱，依一般社會健全觀念
    ，難以強行分開，在刑法評價上，以視為數個舉動之接續施
    行，合為包括之一行為予以評價，是被告以一行為侵害數告
    訴人、被害人之財產法益，屬觸犯數罪名之想像競合犯，依
    刑法第55條前段規定，各從一犯罪情節重之竊盜罪、攜帶兇
    器竊盜罪處斷。
  5.被告所犯上開10罪間，犯罪時間、地點不同，犯意各別，行
    為互殊，應予分論併罰。
  ㈡刑之加重、減輕部分
　1.被告前因詐欺及違反毒品危害防制條例案件，分別經本院以
    106年度簡字第402、1639號、107年度易字第104號判處有期
    徒刑3月、4月、3月確定，上開各罪嗣經本院以107年度聲字
    第1350號裁定應執行有期徒刑7月確定（下稱甲案）；復因
    違反毒品危害防制條例案件，經本院以106年度簡字第2591
    號、107年度簡字第1496號判處有期徒刑4月、5月，上開各
    罪嗣經本院以107年度聲字第1330號裁定應執行有期徒刑11
    月確定（下稱乙案），甲、乙二案接續執行，於108年1月11
    日縮刑期滿假釋付保護管束出監，於108年5月5日保護管束
    期滿假釋未經撤銷視為執行完畢等情，有臺灣高等法院被告
    前案紀錄表在卷可佐，是被告於受有期徒刑執行完畢後，5
    年以內故意再犯本案有期徒刑以上之10罪，均為累犯，依被
    告構成累犯及犯罪情節，核無司法院釋字第775號解釋所示
    罪刑不相當之情事，均應依刑法第47條第1項規定加重其刑
    。
  2.按刑法第62條所定自首減刑，係以對於未發覺之犯罪，在有
    偵查犯罪職權之公務員知悉犯罪事實及犯人之前，向職司犯
    罪偵查之公務員坦承犯行，並接受法院之裁判而言。苟職司
    犯罪偵查之公務員已知悉犯罪事實及犯罪嫌疑人後，犯罪嫌
    疑人始向之坦承犯行者，為自白，而非自首。而所謂「發覺
    」，係指有權偵查犯罪之機關或人員已知悉犯罪事實及犯罪
    之人而言。故雖知有犯罪事實，而不知犯罪人為何人時，犯
    罪人有受裁判之意思，自動向其坦承，亦不失為自首；又此
    固非以有偵查犯罪權之機關或人員確知其人犯罪無誤為必要
    ，而於對其發生嫌疑時，即得謂為已發覺，但此項對犯人之
    嫌疑，仍須有確切之根據得為合理之可疑者，始足當之，若
    單純主觀上之懷疑，要不得謂已發生嫌疑（最高法院89年度
    台上字第2443號、91年度台上字第5203、第6368號、97年度
    台上字第5969號判決意旨參照）。經查：
  ⑴本案承辦員警於接獲告訴人費雪紅報案後，懷疑涉案者可能
    為住同棟大樓、有多起毒品竊盜前科、做案手法雷同之被告
    所為，然因案發處所並無監視器影像可供調閱，經警於109
    年11月22日前往案發處所時偶遇被告，被告即主動向警方坦
    承「事實欄一、㈠、㈡」部分之犯行，並帶同警方前往尋獲甲
    車及電瓶等情，業據被告於警詢中供述明確（見警一卷第3
    至10頁），並有高雄市政府警察局岡山分局111年2月10日高
    市警岡分偵字第11170285800號函檢附111年1月28日員警職
    務報告1份存卷可查（見本院卷第75至77頁），是員警於被
    告供出其涉有此部分犯行前，僅單純主觀上之推測或懷疑，
    尚無具體或確切事證可認被告涉有此部分犯行，故被告主動
    向警員供認此部分犯罪而願受裁判，符合自首要件，爰均依
    刑法第62條前段規定減輕其刑。
　⑵至被告所犯「事實欄三至五」部分，經警調閱監視器錄影畫
    面後，依所攝得嫌疑人身形及配戴安全帽，比對被告涉犯另
    案監視器錄影畫面中之穿著，與被告居住地與案發地點地緣
    關係，而認被告涉有此部分犯行，並於109年10月29日持監
    視器錄影畫面予被告閱覽後詢問被告，被告始坦承涉犯「事
    實欄三至五」所示之犯行等情，有高雄市政府警察局岡山分
    局前峰派出所111年1月26日員警職務報告、被告於109年10
    月29日之調查筆錄各1份存卷可查（見警三卷第5至9頁；本
    院卷第79至81頁），可見承辦員警於被告坦承此部分犯行前
    ，以依監視器錄影畫面所拍攝其身形及特徵，比對被告所犯
    另案之穿著及特徵，並輔以被告居住地與案發地點地緣關係
    等情，已有客觀事證合理懷疑被告涉有此部分犯行，揆諸前
    揭判決意旨，被告向員警坦承「事實欄三至五」所示犯行僅
    屬自白，而非自首，尚無從依自首規定減刑。
　⑶從而，被告所犯如「事實欄一、㈠、㈡」部分，均依法先加重
    後減輕之。
  ㈢爰審酌被告前已有多次竊盜前科紀錄，除構成累犯部分不重
    複評價外，仍不知警惕、反省，短期內屢屢再犯竊盜案件，
　　且其非無謀生能力之人，不思尋正當管道獲取財物，竟圖不
    勞而獲，恣意竊取他人之財物，顯然不知尊重他人財產法益
    ，法治觀念顯然不佳，且迄未能賠償上開告訴人及被害人，
    所為殊值非難；惟念被告犯後坦承犯行之態度，所竊甲車、
    電瓶1個、乙車、切台機1台業已分別發還告訴人費雪紅、李
    博仁，被害人黃嘉雄，有上揭贓物認領保管單在卷可佐，此
    部分犯罪所生實害稍有減輕，兼衡其本案犯罪目的、動機、
    手段、情節及所竊取財物之價值，及其自述教育程度、工作
    、經濟狀況及家庭生活狀況（詳見本院卷第98頁）等一切情
    狀，分別量處如附表「宣告刑及沒收」欄所示之刑，並就其
    所犯如附表編號1、3至5、7至10部分，均諭知易科罰金之折
    算標準。
  ㈣另審酌被告所為本案各罪犯罪時間之間隔，均同為侵害財產
    法益之犯罪，罪質相同，綜合考量其上開10罪之類型、所為
    犯行之行為與時間關連性及被告整體犯行之應罰適當性等總
    體情狀，如附表編號1、3至5、7至10所示部分（得易科罰金
    部分）及就如附表編號2、6所示部分（不得易科罰金部分）
    ，分別定其應執行之刑如主文所示，並就如附表編號附表編
    號1、3至5、7至10所示部分，諭知易科罰金之折算標準。
三、沒收：
  ㈠犯罪所得部分：
    被告所竊得之甲車、電瓶1個、切台機1台、工具袋1包（內
    含電動起子機3支、充電手提砂輪機1台、4.0安培電池數顆
    ）、空氣清淨機1台、補光鏡1個、檯燈1個、行動電源10個
    、大娃娃布偶3隻、日本正版公仔3盒、日本卡通圖樣文具10
    個、電動刮鬍刀1個、保溫瓶1個、藍芽喇叭1個、萬伯納耳
    機1個、乙車、KTV音響1盒、藍芽音響6盒、公仔1隻、湯鍋1
    個、飲水機1個等物，均屬其本案之犯罪所得，其中甲車、
    電瓶1個、乙車及切台機1台，已分別發還告訴人費雪紅、李
    博仁、被害人黃嘉雄，有前揭贓物認領保管單可參，爰依刑
    法第38條之1第5項之規定，不予宣告沒收。其餘竊得之物未
    據扣案，亦未實際合法發還告訴人張秋蕊、陳彥名、蔡曉芸
    、錢品妡、被害人黃嘉雄、王志祥、晉弘：至被告於本院審
    理供稱：已賠償告訴人張秋蕊、陳彥名、蔡曉芸、被害人黃
    嘉雄云云（見本院卷第88頁），惟均遭張秋蕊、陳彥名、蔡
    曉芸所否認等情，有本院辦理刑事案件電話紀錄查詢表1份
    在卷可佐（見本院卷第131頁），且被告所稱已賠償上揭告
    訴人及被害人所受損害乙節，始終未提出相關資料供本院調
    查是否屬實，自難認被告確已實際賠償上開告訴人、被害人
    所受損害，故為避免被告因犯罪而坐享犯罪所得，爰依刑法
    第38條之1第1項前段、第3項之規定，分別在被告所犯罪刑
    項下宣告沒收，並於全部或一部不能沒收或不宜執行沒收時
    ，追徵其價額。
  ㈡犯罪所用之物：
　　查扣案之鑰匙2支、均為被告所有，且係分別供被告犯如「
    事實欄一、㈠、六、㈠」犯行所用之物，業據被告於警詢、偵
    訊及本院準備程序中供陳明確（見警一卷第5頁；警四卷第7
    頁；偵二卷第32頁；本院卷第89頁），爰依刑法第38條第2
    項規定宣告沒收。至被告犯「事實欄一、㈡、五」部分所用
    之十字板手、螺絲起子各1支，未據扣案，而該物品乃屬日
    常容易取得之一般用品，縱予沒收所收之特別預防及社會防
    衛效果亦甚微弱，欠缺刑法上之重要性，本諸刑法第38條之
    2第2項規定之意旨，爰認尚無宣告沒收之必要，而不予宣告
    沒收。
據上論斷，應依刑事訴訟法第273 條之1 第1 項、第299 條第1
項前段，判決如主文。
本案經檢察官黃世勳提起公訴，檢察官鍾葦怡到庭執行職務。
中    華    民    國   111   年     3     月    21    日
                  刑事第四庭    法  官  陳芸葶
以上正本證明與原本無異。
如不服本判決應於收受送達後20日內向本院提出上訴書狀，並應
敘述具體理由；如未敘述上訴理由者，應於上訴期間屆滿後20日
內向本院補提理由書（均須按他造當事人之人數附繕本）「切勿
逕送上級法院」。
中　　華　　民　　國　　111 　年　　3 　　月　　21　　日
 　　　　　　　　　　　　　　　 書記官　黃昰澧
附錄本件論罪科刑法條：
中華民國刑法第320 條
意圖為自己或第三人不法之所有，而竊取他人之動產者，為竊盜
罪，處5 年以下有期徒刑、拘役或50萬元以下罰金。
意圖為自己或第三人不法之利益，而竊佔他人之不動產者，依前
項之規定處斷。
前二項之未遂犯罰之。
中華民國刑法第321 條
犯前條第1 項、第2 項之罪而有下列情形之一者，處6 月以上5
年以下有期徒刑，得併科50萬元以下罰金：
一、侵入住宅或有人居住之建築物、船艦或隱匿其內而犯之。
二、毀越門窗、牆垣或其他安全設備而犯之。
三、攜帶兇器而犯之。
四、結夥三人以上而犯之。
五、乘火災、水災或其他災害之際而犯之。
六、在車站、港埠、航空站或其他供水、陸、空公眾運輸之舟、
    車、航空機內而犯之。
前項之未遂犯罰之。



卷別對照表：
簡稱 卷宗名稱 警一卷 高雄市政府警察局岡山分局高市警岡分偵字第10974203400 號卷 警二卷 高雄市政府警察局岡山分局高市警岡分偵字第10974203700 號卷 警三卷 高雄市政府警察局岡山分局高市警岡分偵字第10974386600 號卷 警四卷 高雄市政府警察局岡山分局高市警岡分偵字第11070886700 號卷 偵一卷 臺灣橋頭地方檢察署110 年度偵字第13775 號卷 偵二卷 臺灣橋頭地方檢察署110 年度偵緝字第447 號卷 本院卷 本院111 年度審易字第37號卷 
附表：
編號 犯罪事實 宣告刑及沒收 1 事實欄一、㈠   施孟忠犯竊盜罪，累犯，處有期徒刑參月，如易科罰金，以新臺幣壹仟元折算壹日。扣案之鑰匙壹把沒收。 2 事實欄一、㈡ 施孟忠犯攜帶兇器竊盜罪，累犯，處有期徒刑柒月。 3 事實欄二 施孟忠犯竊盜罪，累犯，處有期徒刑陸月，如易科罰金，以新臺幣壹仟元折算壹日。未扣案之犯罪所得工具袋壹包（內含電動起子機參支、充電手提砂輪機壹隻、4.0安培電池數顆）均沒收，於全部或一部不能沒收或不宜執行沒收時，追徵其價額。 4 事實欄三 施孟忠犯竊盜罪，累犯，處有期徒刑肆月，如易科罰金，以新臺幣壹仟元折算壹日。未扣案之犯罪所得空氣清淨機壹台、補光鏡壹個、檯燈壹個均沒收，於全部或一部不能沒收或不宜執行沒收時，追徵其價額。 5 事實欄四 施孟忠犯竊盜罪，累犯，處有期徒刑肆月，如易科罰金，以新臺幣壹仟元折算壹日。未扣案之犯罪所得行動電源拾個、大娃娃布偶參隻、日本正版公仔參盒、日本卡通圖樣文具拾個、電動刮鬍刀壹個、保溫瓶壹個均沒收，於全部或一部不能沒收或不宜執行沒收時，追徵其價額。 6 事實欄五 施孟忠犯攜帶兇器竊盜罪，累犯，處有期徒刑捌月。未扣案之犯罪所得藍芽喇叭壹個、萬伯納耳機壹個均沒收，於全部或一部不能沒收或不宜執行沒收時，追徵其價額。 7 事實欄六、㈠ 施孟忠犯竊盜罪，累犯，處有期徒刑肆月，如易科罰金，以新臺幣壹仟元折算壹日。扣案之鑰匙壹把沒收。 8 事實欄六、㈡ 施孟忠犯竊盜罪，累犯，處有期徒刑肆月，如易科罰金，以新臺幣壹仟元折算壹日。未扣案之犯罪所得KTV音響壹盒、藍芽音響陸盒均沒收，於全部或一部不能沒收或不宜執行沒收時，追徵其價額。 9 事實欄七 施孟忠犯竊盜罪，累犯，處有期徒刑參月，如易科罰金，以新臺幣壹仟元折算壹日。未扣案之犯罪所得公仔壹隻沒收，於全部或一部不能沒收或不宜執行沒收時，追徵其價額。 10 事實欄八 施孟忠犯竊盜罪，累犯，處有期徒刑肆月，如易科罰金，以新臺幣壹仟元折算壹日。未扣案之犯罪所得湯鍋壹個、飲水機壹個均沒收，於全部或一部不能沒收或不宜執行沒收時，追徵其價額。